【裁判字號】    89,易,400
【裁判日期】    890316
【裁判案由】    竊盜等
【裁判全文】
臺灣板橋地方法院刑事判決                          八十九年度易字第四號
    公  訴  人  臺灣板橋地方法院檢察署檢察官
    被      告  辛○○
右列被告因竊盜案件，經檢察官提起公訴 (八十八年度偵字第二三一九九號、第二四
○○九號)，本院判決如左：
    主  文
辛○○連續攜帶兇器，踰越牆垣竊盜，處有期徒刑捌月。扣案鋸子壹支，沒收之。
    事  實
一、辛○○意圖為自己不法之所有，復基於概括犯意，自民國（下同）八十八年四月
    五日至同年九月二十五日，在附表所示之時地，以附表所載之方式，徒手、翻越
    圍牆或攜帶自有客觀上可對人體造成傷害，足供兇器使用之鋸子一把，竊取附表
    所列被害人之財物。得手後將贓款花用殆盡，或將竊得之魚食用完畢，並將附表
    編號一竊得之金戒指攜至臺北縣三峽鎮○○街四巷一八六號金合興銀樓，向不知
    情之薛添貴典當得款新臺幣（下同）一千零三十元，復將附表編號八竊得之金飾
    ，交與知情之乙○○（乙○○涉犯贓物及竊盜犯行，俟到庭後再行審結），一同
    至臺北縣三峽鎮○○街二四五號明緣銀樓，向不知情之鄭偉舜典當得款一萬六千
    三百元，由乙○○分得三千元，餘款均由辛○○花用完畢。迨至八十八年十月三
    日中午十二時，乙○○至臺北縣警察局三峽分局三峽派出所向警察自首前揭收受
    贓物犯行，經警循線於八十八年十月三日下午二時許，在臺北縣三峽鎮○○街一
    四四巷三九弄二八號三之三樓查獲辛○○，並扣得其所有供犯附表編號八之竊盜
    犯行所用之鋸子一把，始偵知上情。
二、案經臺北縣警察三峽分局報請臺灣板橋地方法院檢察署檢察官偵查起訴。
    理  由
一、前揭於附表所示時地竊取財物之犯行，迭據被告辛○○於偵審中坦承不諱，核與
    共同被告乙○○於警訊及檢察官訊問時供述之情節相符，且與被害人庚○○、丁○、己○○、李文書、甲○○、壬○○、戊○○、丙○○於警訊或檢察官訊問時
    指訴曾遭竊之情節吻合，並有證人金合興銀樓之薛添貴及明緣銀樓之鄭偉舜於警
    訊時證言被告辛○○或共同被告乙○○曾持金飾典當之證言在卷可佐，復有扣案
    屬被告辛○○所有供犯本件附表編號八竊盜罪所用之鋸子一把，及金飾買入登記
    簿影本可證，是被告辛○○上開不利於己之自白，應與事實相符。而扣案之鋸子
    一把，刀柄為塑膠製品，長度約三十公分，刀刃為金屬製，約長二十五公分，呈
    鋸齒狀，足供兇器使用，有勘驗筆錄一紙附卷可稽。事證明確，被告辛○○犯行
    洵堪認定。
二、按被告辛○○所為附表編號一、二、三、四、五、六之犯行，係犯刑法第三百二
    十條第一項之普通竊盜罪；其所為附表編號七之犯行，係犯刑法第三百二十一條
    第一項第二款踰越牆垣竊盜罪；又其所為附表編號八之犯行，係犯刑法第三百二
    十一條第一項第三款之攜帶兇器竊盜罪。其所為上開犯行，時間緊接，所犯係構
    成要件罪質相同之罪名，顯係犯基於概括犯意反覆為之，應論以連續犯之裁判上
    一罪，並加重其刑。公訴人雖認被告為附表編號一至七號犯行時，係攜帶扣案之
    鋸子為之，惟查，被告辛○○於偵審中未曾自白於附表編號一至七號之竊盜犯行
    時，有攜帶扣案鋸子之情形；且被告辛○○於附表編號一係以鑰匙開啟大門進入
    行竊、編號二係利用魚網捕魚、編號三係利用渠送修機車之機會而行竊、編號四
    是趁工作之便竊取屋內財物、編號五、六係因大門未鎖直接進入屋內行竊，均無
    攜帶扣案之鋸子作案之必要，尚難以被告所有之鋸子扣案，遽論其為附表編號一
   至七號竊盜犯行時，曾攜帶該扣案之鋸子。然公訴人起訴之前開事實，與本院認
    定被告犯罪事實，兩者之基本社會事實相同，爰依法變更起訴法條。再公訴人未
    論及被告所為附表編號七踰越牆垣竊盜起訴，似有誤會。爰審酌被告辛○○並無
    有前科，此有臺灣高等法院檢察署刑案紀錄簡覆表一件附卷可稽，惟其多次竊盜
    犯行，對居住安全及被害人之財物，造成嚴重之危害，及其犯罪後坦承犯行等一
    切情狀，量處如主文所示之刑，以示懲儆。至扣案之鋸子一把，為被告辛○○所
    有供犯本件附表編號八之加重竊盜罪所用之物，爰依刑法第三十八條第一項第二
    款之規定沒收之。
據上論斷，應依刑事訴訟法第二百九十九條第一項前段、第三百條，刑法第五十六條
、第三百二十條第一項、第三百二十一條第一項第二款、第三款、第三十八條第一項
第二款，罰金罰鍰提高標準條例第一條前段，判決如主文。
本案經檢察官呂永魁到庭執行職務
中    華    民    國      八十九      年      三      月    十六      日
                                      臺灣板橋地方法院刑事第二庭
                                          法  官  高    玉    舜
右正本證明與原本無異。
如不服本判決，應於判決送達後十日內，向本院提出上訴狀。
                                          書記官  田    寶    駿
中    華    民    國      八十九      年      三      月    十七      日
附錄本案論罪科刑法條全文：
刑法第三百二十條
意圖為自己或第三人不法之所有，而竊取他人之動產者，為竊盜罪，處五年以下有期
徒刑、拘役或五百元以下罰金。
意圖為自己或第三人不法利益，而竊佔他人之不動產者，依前項之規定處斷。
前二項之未遂犯罰之。
刑法第三百二十一條
犯竊盜罪而有左列情形之一者，處六月以上五年以下有期徒刑：
一、於夜間侵入住宅或有人居住之建築物、船艦或隱匿其內而犯之者。
二、毀越門扇、牆垣或其他安全設備而犯之者。
三、攜帶兇器而犯之者。
四、結夥三人以上而犯之者。
五、乘火災、水災或其他災害之際而犯之者。
六、在車站或埠頭而犯之者。
前項之未遂犯罰之。
附表：
  編號   犯罪時間    犯罪地點    被害人        犯罪方法       竊得財物
   一    八十八年    臺北縣三    庚○○    因得知庚○○家中   戒指一只
         四月五日    峽鎮中山              鑰匙藏放地點，而   （典當得
         下午二時    路一八四              持該鑰匙開啟大門   款一千零
         許          巷一弄七              ，進入屋內徒手行   三十元，
                     號十四樓              竊。（無故侵入住   全數花用
                                           宅部分，未據告訴   殆盡）
                                           ）
   二    八十八年    臺北縣三    丁○      攜自有不具殺傷力     魚十條
         五月上旬    峽鎮國光              魚網一張，網取養   （全數食
         某日晚間    街七一號              殖場內之魚，魚網   用）
         九時許      （山中傳              則棄至河中滅失。
                     奇養  場
               ）
   三    八十八年    臺北縣三    己○○    趁店內人員修理其   機車零件一
         六月初某    峽鎮中正              送修機車不備之際   批，現金七
         日白畫某    路一段三              ，徒手竊取店內財   百元（零件
                     二八之一              物。               使用完畢，
                     號（文發                                 現金全數花
                     機車行）                                 用）
   四    八十八年    臺北縣三    李文書    利用進入屋內裝璜   內有約四千
         六月七日    峽鎮中園              而屋主不備之際，   元之撲滿一
         上午十時    街一二六              徒手竊取屋內之財   個（現金全
         許          之二號                物。               數花用）
   五    八十八年    臺北縣三    甲○○    趁屋主未鎖門之際   內有五十元
         八月初某    峽鎮永安              ，進入屋內徒手竊   硬幣共約一
         日白畫      街一三三              取財物。（無故侵   萬元（現金
                     號                    入住宅部分，未據   全數花用）
                                           告訴）
   六    八十八年    臺北縣三    壬○○    趁屋主未鎖門之際   現金八千元
         八月中旬    峽鎮永安              ，進入屋內徒手竊   （現金全數
         某日白畫    街一六二              取財物。（無故侵   花用）
                     號                    入住宅部分，未據
                                           告訴）
   七    八十八年    臺北縣三    戊○○    翻越圍牆後，趁屋   內有五十元
         九月九日    峽鎮中園              主後門未鎖，進入   硬幣共約一
         上午九時    街一二六              屋內徒手竊取財物   萬九千元之
         三十分      之二號                。（無故侵入住宅   撲滿一個（
                                           部分，未據告訴）   現金全數花
                                                              用）
   八    八十八年    臺北縣三    丙○○    持自有具有殺傷力   金項鍊一條
         九月二十    峽鎮中園              之鋸子一把，鋸開   、墜子一個
         五日下午    街一九七              木質後門，進入屋   、金戒指二
         三時        號                    內行竊。（無故侵   個及現金一
                                           入住宅部分，未據   千三百五十
                                           告訴）             元（金飾交
                                                              與知情之林
                                                              子豪典當得
                                                              款一萬六千
                                                              三百元，其
                                                              中三千元分
                                                              與乙○○，
                                                              其餘贓款連
                                                              同前開竊得
                                                              現金，全數
                                                              花用完畢）


司法院資訊處製作；財團法人民間司法改革基金會備份。
